臺灣桃園地方法院民事裁定　　　　　　 110年度小上字第99號
上　訴　人　陳瓊樺　
被　上訴人　紀金龍　
上列當事人間請求返還借款事件，上訴人對於中華民國110 年9
月10日本院桃園簡易庭110 年度桃小字第596 號第一審小額民事
判決提起上訴，本院裁定如下：
    主  文
上訴駁回。
第二審訴訟費用新臺幣壹仟伍佰元由上訴人負擔。
    理  由
一、按關於請求給付金錢或其他代替物或有價證券之訴訟，其標
    的金額或價額在新臺幣（下同）10萬元以下者，適用小額程
    序；次按對於小額訴訟之第一審裁判之上訴，非以其違背法
    令為理由，不得為之。民事訴訟法第436 條之8 第1 項、第
    436 條之24第2 項分別定有明文。又按小額訴訟程序之上訴
    狀內應記載上訴理由，表明下列各款事項：一原判決所違背
    之法令及其具體內容。二依訴訟資料可認為原判決有違背法
    令之具體事實。民事訴訟法第436 條之25規定甚明。亦即上
    訴狀應就第一審判決如何違背法令為具體之指摘，並揭示該
    法規之條項或其內容，若係成文法以外之法則，應揭示該法
    則之旨趣，倘為司法院解釋或最高法院之判例，則應揭示該
    判解之字號或其內容，或揭示如何當然違背法令之事實，上
    訴狀如未依此項方法表明者，即難認為已對第一審判決之違
    背法令有具體之指摘。
二、查本件上訴人上訴意旨略稱，其於民國109 年11月16日、同
    年月20日先後給付1 萬元、1 萬2,000 元，合計2 萬2,000
    元予被上訴人，被上訴人並因其清償完畢而交付臺灣桃園地
    方檢察署收據等語，爰依法提起上訴，請求廢棄原判決並駁
    回被上訴人於第一審之訴及假執行之聲請等語，經核均係就
    原審所為事實認定、證據取捨之範疇加以爭執，並未具體指
    摘原判決究竟有如何不適用法規或適用不當之處，亦未揭示
    該法規之條項、成文法以外之法則或司法院解釋、最高法院
    之裁判意旨，復未表明原判決有何違背法令之具體事實，且
    上訴人提起上訴後，迄今已逾20日仍未補正，揆諸上開規定
    及說明，本件上訴程式不備，其上訴不合法，應裁定駁回之
    。
三、末按小額訴訟之上訴程序，法院為訴訟費用之裁判時，應確
    定其費用額，民事訴訟法第436 條之19第1 項、第436 條之
    32第1 項分別定有明文。本件第二審裁判費用1,500 元，應
    由敗訴之上訴人負擔，爰依前揭法條併予確定之。
四、據上論結，本件上訴為不合法，爰裁定如主文。
中    華    民    國  110     年    10    月    28    日
            民事第三庭 審判長 法  官  周玉羣
                              法  官  許容慈
                              法  官  卓立婷
以上正本係照原本作成。
本裁定不得抗告。
中    華    民    國  110     年    10    月    28    日
                              書記官  謝宛橙